臺灣基隆地方法院刑事判決　　　　　　　96年度交易字第22號
公　訴　人　臺灣基隆地方法院檢察署檢察官
被　　　告　乙○○
上列被告因公共危險等案件，經檢察官聲請以簡易判決處刑（96
年度偵字第992 號），本院認為不宜，改依通常程序審判，並判
決如下：
    主  文
乙○○服用酒類，不能安全駕駛動力交通工具而駕駛，處拘役貳
拾日，如易科罰金，以新臺幣仟元折算壹日。
被訴過失傷害部分，公訴不受理。
    事  實
一、乙○○於民國95年12月22日（聲請簡易判決處刑書誤載為10
    月22日）上午7 時許，與友人共飲啤酒，已達不能安全駕駛
    動力交通工具之程度，竟仍於同日上午10時30分許，騎駛車
    牌號碼LOZ-286 號重型機車，沿基隆市○○○路，由市區○
    ○○○路方向行駛，行經中山一路217 巷前路段，因不勝酒
    力且未注意與前車保持安全距離，竟追撞同向在前由甲○○
    騎駛之車牌號碼GYG-713 號機車，致甲○○受有臉表淺損傷
    、右手開放性傷口、頭部外傷之傷害（過失傷害部分業據撤
    回告訴），嗣經警方前往處理，以儀器測試乙○○呼氣中酒
    精濃度達0.96MG/L，而悉上情。
二、案經基隆市警察局第四分局報告臺灣基隆地方法院檢察署檢
    察官偵查起訴。
    理  由
壹、有罪部分：
一、前揭事實業據被告乙○○於本院審理時坦承不諱，又當人飲
    酒後，若以呼氣酒精濃度測試器測得之濃度達到每公升0.5
    毫克時，其反應較慢，感覺減低，將影響駕駛；達到每公升
    0.75毫克時，思考、個性及行為均會改變；達到每公升1.0
    毫克時，步態不穩，噁心嘔吐，精神混惑不清晰；達到每公
    升1.5 毫克時，說話不清楚，感覺喪失，視力模糊；達到每
    公升2.0 毫克時，體溫與血糖均降低，肌肉控制差，甚且導
    致癲癇發作；達到每公升3. 5毫克時，則已至神智不清，反
    射減低及呼吸抑制等情，有本院卷附行政院國軍退除役官兵
    輔導委員會臺北榮民總醫院88年8 月5 日北總內字第2686
    8 號函可憑。本案被告為警查獲後，其呼氣中酒精濃度為每
    公升0.96毫克，有偵查卷附酒精濃度測試單可佐，且依偵查
    卷附95年12月22日測試觀察紀錄表之記載：被告於查獲、測
    試或訊問過程，有語無倫次、含糊不清、意識模糊、多話等
    情事。由此堪認，被告為警查獲當時，已處於酒後不能安全
    駕駛動力交通工具之情狀甚明。綜上所陳，本案事證明確，
    被告犯行堪可認定，應依法論科。
二、論罪科刑：
    (一)按刑法於94年2 月2 日修正公布，95年7 月1 日施行（
        下稱新法；修正前刑法下稱舊法），新法第2 條第1 項
        之規定，係規範行為後法律變更所生新舊法律比較適用
        之準據法，於新法施行後，固應適用新法第2 條第1 項
        之規定，為「從舊從輕」之比較。惟本案被告之犯罪時
        間為95年12月22日，斯時新法業已正式施行，核無新舊
        法比較適用之問題，應逕行適用行為時之新法。又依刑
        法施行法第1 條之1 之規定：「中華民國94年1 月7 日
        刑法修正施行後，刑法分則編所定罰金之貨幣單位為新
        臺幣。94年1 月7 日刑法修正時，刑法分則編未修正之
        條文定有罰金者，自94年1 月7 日刑法修正施行後，就
        其所定數額提高為三十倍。但72年6 月26日至94年1 月
        7 日新增或修正之條文，就其所定數額提高為三倍」，
        相關分則法律之罰金刑，自應依上開規定配合調整。據
        此，刑法第185 條之3 之規定，因屬72年6 月26日至94
        年1 月7 日所新增之條文，應就其所定罰金數額提高為
        三倍，亦即為新臺幣90,000元以下罰金。
    (二)本院審酌被告明知酒後駕車在道路上行駛，因注意與反
        應能力降低，對一般往來之公眾具有高度危險性，竟仍
        執意酒後駕車，罔顧公眾安全，並考量被告於為警查獲
        後，其呼氣酒精濃度值達每公升0.96毫克，再衡酌被告
        已出現如前述補充部分不能安全駕駛動力交通工具之情
        狀，惟慮及被告犯後坦承之態度等一切情狀，量處如主
        文所示之刑，併諭知易科罰金之折算標準。
貳、公訴不受理部分
一、公訴意旨另以：被告於前揭時間、地點，因不勝酒力且未注
    意與前車保持安全距離，竟追撞同向在前由甲○○騎駛之車
    牌號碼GYG-713 號機車，致甲○○受有臉表淺損傷、右手開
    放性傷口、頭部外傷之傷害，因認被告另涉犯刑法第284 條
    第1 項前段之過失傷害罪。
二、按起訴之程序違背規定，得不經言詞辯論，逕諭知不受理之
    判決，刑事訴訟法第303 條第1 款、第307 條定有明文。
三、本案被告被訴過失傷害案件，公訴人認係觸犯刑法第284 條
    第1 項前段之過失傷害罪嫌，依同法第287 條前段之規定，
    須告訴乃論。經查，本案前經被害人甲○○於95年12月22日
    警詢中對被告提出傷害告訴（偵查卷第12頁參照），臺灣基
    隆地方法院檢察署檢察官於96年2 月7 日偵查終結，並就被
    告涉犯傷害罪部分作成聲請簡易判決處刑書，然告訴人已於
    96年2 月16日向上開檢察署具狀聲明撤回告訴，有卷附刑事
    撤回告訴狀可稽（偵查卷第39頁參照），斯時本案尚未繫屬
    本院，嗣檢察官於96年3 月1 日，向本院提出聲請簡易判決
    處刑書（與起訴同一效力）及相關卷證（內含上開撤回告訴
    狀），經本院受理後，始產生訴訟繫屬及訴訟關係，因該聲
    請簡易判決處刑本身欠缺告訴之訴訟條件，應依刑事訴訟法
    第303 條第1 款「起訴之程式違背規定」之規定，判決不受
    理。
四、至刑事訴訟法第303 條第3 項規定：「告訴或請求乃論之罪
    ，未經告訴、請求或其告訴、請求『經撤回』或已逾告訴期
    間者」，其中所謂「告訴經撤回」，係指檢察官根據合法之
    告訴而起訴，於訴訟繫屬後，法院審理中撤回告訴者而言，
    並不包括檢察官提出起訴書於法院前業已撤回告訴之情形在
    內，此觀刑事訴訟法第303 條第3 款之用語與刑事訴訟法第
    252 條第5 款之規定：「告訴或請求乃論之罪，其告訴或請
    求『已經撤回』或已逾告訴期間者」，採用「已經撤回告訴
    」之用語有所不同自明，是以本案因檢察官提出聲請簡易判
    決處刑書於本院之前，告訴人業已撤回告訴，自無刑事訴訟
    法第303 條第3 款之適用，附此敘明。
、又本案過失傷害部分之起訴程序違背規定，顯有刑事訴訟法
    第451 條之1 第4 項但書所列不宜以簡易判決處刑之事由，
    爰依職權改以通常程序進行審理，並就過失傷害部分不經言
    詞辯論，逕為不受理判決之諭知。
據上論斷，應依刑事訴訟法第452 條、第299 條第1 項前段、第
303 條第1 款、第307 條，刑法第185 條之3 、第41條第1 項前
段，刑法施行法第1 條之1 ，判決如主文。
本案公共危險部分經檢察官丙○○到庭執行職務。
中　　華　　民　　國　　96　　年　　3 　　月　　30　　日
                    交通法庭審判長法  官  陳志祥
                                  法  官  邰婉玲
                                  法  官  楊皓清
以上正本證明與原本無異。
如不服本判決應於收受本判決後10日內向本院提出上訴書狀，其
未敘述上訴理由者，並得於提起上訴後10日內向本院補提理由書
狀（均須按他造當事人之人數附繕本。）「切勿逕送上級法院」
中　　華　　民　　國　　96　　年　　3 　　月　　30　　日
                                  書記官  盧鏡合
附錄論罪法條：
刑法第185 條之3
服用毒品、麻醉藥品、酒類或其他相類之物，不能安全駕駛動力
交通工具而駕駛者，處1 年以下有期徒刑、拘役或3 萬元以下罰
金。
刑法施行法第1 條之1
中華民國九十四年一月七日刑法修正施行後，刑法分則編所定罰
金之貨幣單位為新臺幣。
九十四年一月七日刑法修正時，刑法分則編未修正之條文定有罰
金者，自九十四年一月七日刑法修正施行後，就其所定數額提高
為三十倍。
但七十二年六月二十六日至九十四年一月七日新增或修正之條文
，就其所定數額提高為三倍。
